# 关于是否确认为股权投资成本问题

提问人：hping 时间：2017-01-12 10:06:43
A公司（江苏）与另外两家国有公司（B、C）在新疆成立一家发电公司，A公司在新公司的股权比例为46%，新公司由其中的一家B国有公司控股，C为新疆当地的国有公司。由于发电公司的运行需要较多环节的审批，该些审批已经由B公司在新疆当地的子公司（D）
运作拿到了项目的批文。A公司为了参与该项目，遂与D公司签订协议，支付D公司为该项目支付的大量前期费用和新公司成立后将该项目转为新公司项目（该项目原审批文件为D公司项下）的后续费用等共计人民币 5000 万元。请问，这 5000 万元的费用能确认为与该长期股权投资相关的费用计入长期股权投资成本吗？请高手赐教。

回答人：chenyiwei
需要证明该 5000 万元支付的必要性及其金额的合理性，以及与A对该发电公司投资决策的相关性。如果这些支出原本就是新公司为了从D公司手中获得该项目所需支付的合理对价，符合当地当时的一般市场行情，且确实是新公司经营所需，则A代新公司向D支付这些款项属于代被投资方承担费用，可以计入对新公司的投资成本。